【裁判字號】    99,聲,1175
【裁判日期】    990929
【裁判案由】    具保停止羈押
【裁判全文】
臺灣屏東地方法院刑事裁定              99年度聲字第1175號
聲  請  人  甲○○
即  被  告
選任辯護人  鍾武雄律師
上列被告因妨害性自主案件（本院99年度訴字第603 號），聲請
人即被告聲請具保停止羈押，本院裁定如下：
    主  文
聲請駁回。
    理  由
一、被告甲○○因妨害性自主案件，前經本院訊問後，依被告之
    部分自白及證人之證述、安泰醫院病歷資料及內政部警政署
    刑事警察局出具之鑑定書等，認被告涉犯刑法第222 條第1
    項第3 款加重強制性交罪犯罪嫌疑重大，且於偵查中經通緝
    始行到案，有事實足認有逃亡之虞，再以所犯係最輕本刑7
    年以上有期徒刑之罪，有刑事訴訟法第101 條第1 項第1 款
    、第3 款所定之情形，而有羈押之必要，裁定自民國99年6
    月14日起執行羈押，並於同年9 月14日延長羈押，先予敘明
    。
二、本件聲請意旨略以：被告坦承犯行，且業經辯護人與被害人
    方面達成和解，再則被告有固定住居所及正當職業，並無逃
    亡之虞。故請求准予具保停止羈押等語。
三、經查：
  (一)被告於本院準備程序中雖已坦承與被害人為性交行為之事實
    ，惟否認有何強制或違背被害人意願之犯行，然其犯行業經
    被害人指訴明確，復有相關病歷資料、鑑定書等在卷可參，
    足認被告涉犯加重強制性交罪嫌疑重大。至被告有無違背被
    害人意願等情，被告雖於聲請狀中書明「坦承犯行」等語，
    惟與其準備程序時之辯解未符，是猶待本院依法調查。
  (二)被告雖又辯稱無逃亡之虞等語，然查被告於偵查中（本案偵
    緝卷第8 頁參照）辯稱係因出海捕魚賺錢以求賠償被害人，
    而致未到案等語，然本件被害人於97年10月2 日警詢中業已
    指訴被告犯行（警卷第1 頁參照），而被告於97年10月5日
    即行離境，有內政部警政署國人入出境資料個別查詢、法務
    部－入出境資訊連結作業各1 紙在卷可按（警卷第21頁、偵
    卷第14頁參照），徵諸本件事發係在97年4 月間，且被告自
    承事後與被害人祖父多次談及此事等情（偵緝卷第9 頁參照
    ），則其於事發後並未積極工作賺取收入以圖賠償被害人，
    迄被害人報警後（事發後約半年）即行離境，則其離去之事
    由是否確如其所辯，已非無疑。再則被告自97年10月5 日離
    境後，迄99年4 月17日入境，期間已逾18個月，被告辯稱有
    與家人聯絡，而無人告知本案業經偵查、通緝等情（偵緝卷
    第9 頁參照），已屬違背常理而不可採，益見被告於此期間
    ，已有規避偵審之意。況被告若確係為求賠償被害人之故，
    已在外工作多時，自當有所儲蓄，被告如有意與被害人方面
    尋求和解，自當及早與之接觸，惟被告迄前次準備程序中仍
    未表明與被害人方面和解，迄本件聲請狀中始空言和解，復
    未就此事實提出任何證據，實難遽採，益見其前揭辯稱離境
    之意圖乃係賺錢以賠償被害人等語，係屬虛妄。故其前次出
    境之原由，當係規避司法調查及審判無誤。是認前述原羈押
    被告之刑事訴訟法第101 條第1 項第1 款之原因仍然存在。
  (三)被告所犯為最輕本刑5 年以上有期徒刑，且犯罪情節重大，
    若未將被告繼續羈押，被告為規避刑責，即有逃匿可能，為
    確保後續審判及執行程式之進行，是認前述原羈押被告之刑
    事訴訟法第101 條第1 項第3 款之原因仍然存在。
  (四)被告聲請具保停止羈押亦無刑事訴訟法第114 條不得駁回之
    原因，故綜上所述，本件聲請具保停止羈押自無理由，應予
    駁回。
四、依刑事訴訟法第220條裁定如主文。
中    華    民    國    99    年    9     月    29    日
                  刑事第四庭    審判長法  官  莊鎮遠
                                      法  官  蔡玉雪
                                      法  官  李謀榮
以上正本證明與原本無異。
如不服本裁定應於收受送達後五日內向本院提出抗告書狀敘述抗
告之理由抗告於台灣高等法院高雄分院。
中    華    民    國    99    年    9     月    29    日
                                書記官  蔡進吉

司法院資訊處製作；財團法人民間司法改革基金會備份。
